臺灣高等法院高雄分院刑事判決　　　　96年度上訴字第1933號
上　訴　人
即　被　告　甲○○○
上列上訴人因被告違反毒品危害防制條例案件，不服臺灣高雄地
方法院96年度訴字第1945號中華民國96年7 月12日第一審判決（
起訴案號：臺灣高雄地方法院檢察署96年度毒偵字第2944號），
提起上訴，本院判決如下：
    主  文
原判決撤銷。
甲○○○施用第一級毒品，累犯，處有期徒刑壹年，減為有期徒
刑陸月，如易科罰金，以新台幣貳仟元折算壹日。
    事  實
一、甲○○○前因施用毒品案件，經檢察官起訴並聲請強制戒治
    ，經台灣高雄地方法院以89年度訴字第2586號判處有期徒刑
    9 月確定，強制戒治則於民國91年10月10日執行完畢，而於
    翌日釋放，接續執行有期徒刑。又於93年間因違反毒品危害
    防制條例案件，經台灣高雄地方法院判處有期徒刑8 月確定
    ，另於95年間因竊盜等案件，經台灣台東地方法院定應執行
    有期徒刑11月確定，上開案件合併刑期為有期徒刑1 年7 月
    ，於93年11月24日入監執行，縮短刑期至96年1 月30日，而
    於95年9 月6 日假釋出獄（構成累犯）。詎於前開強制戒治
    執行完畢釋放後5 年內，基於施用第一級毒品海洛因之犯意
    ，於96年2 月5 日晚上8 時許，在高雄縣大寮鄉○○○路12
    8 巷74號住處房間內，以將海洛因摻入香菸內點燃後，吸食
    所產生煙霧方式，施用第一級毒品海洛因1 次。嗣因於96年
    2 月6 日下午1 時30分許，在高雄縣大寮鄉○○○路128 巷
    74號前，因警方查獲其所涉竊盜案件，同時採集其尿液送驗
    ，因而查獲上情。
二、案經高雄縣政府警察局林園分局報告臺灣高雄地方法院檢察
    署檢察官偵查起訴。
    理  由
一、上訴人即被告甲○○○（下稱被告）經合法傳喚，無正當理
    由不到庭。惟查，被告於96年2 月6 日下午1 時30分許，在
    高雄縣大寮鄉○○○路128 巷74號前，為警查獲所採集之尿
    液送驗，經送台灣檢驗科技股份有限公司鑑驗結果，其尿液
    呈嗎啡陽性反應，有上開公司出具之檢驗報告附卷可稽（見
    警卷第5 頁。該檢驗報告，本院審理時，於言詞辯論終結前
    ，檢察官到庭未聲明異議，被告亦未具狀聲明異議，依刑事
    訴訟法第159 條之5 第2 項規定，有證據能力）。且上開犯
    罪事實，業據被告於原審準備程序及審理時坦承不諱（參原
    審卷第58、74頁），被告有上開施用第一級毒品海洛因之事
    實，堪以認定。再者，被告前因施用毒品案件，經檢察官起
    訴並聲請強制戒治，除經台灣高雄地方法院以89年度訴字第
    2586號判決判處有期徒刑9 月確定外，強制戒治則於91年10
    月10日執行完畢，而於翌日釋放，接續執行有期徒刑，有臺
    灣高等法院被告前案紀錄表及臺灣高等法院在監在押全國紀
    錄表附卷可按，是被告確係於上開強制戒治執行完畢後，5
    年內再為本件施用毒品犯行無訛，應予依法論科。
二、核被告所為，係犯毒品危害防制條例第10條第1 項之施用第
    一級毒品罪。被告持有海洛因之低度行為，應為施用海洛因
    之高度行為所吸收，不另論罪。又被告於93年間因違反毒品
    危害防制條例案件，經台灣高雄地方法院判處有期徒刑8 月
    確定，另於95年間因竊盜等案件，經台灣台東地方法院定應
    執行刑有期徒刑11月確定，上開案件合併刑期為有期徒刑1
    年7 月，於93年11月24日入監執行，縮短刑期至96年1 月30
    日，而於95年9 月6 日假釋出獄，有臺灣高等法院被告前案
    紀錄表、台灣武陵監獄假釋出獄人交付保護管束名冊影本附
    卷可稽，其於有期徒刑執行完畢後5 年以內故意再犯本案有
    期徒刑以上之罪，為累犯，應依刑法第47條第1 項規定加重
    其刑。又被告犯罪時間在中華民國96年罪犯減刑條例所定減
    刑基準日96年4 月24日之前，所犯罪名合於減刑規定，爰依
    該條例第2 條第1 項第3 款規定，減其宣告刑刑期二分之一
    ，並先加後減，及諭知易科罰金之折算標準。
三、原審論處被告罪刑，固非無見；惟查，被告係累犯，原審未
    論以累犯；且原審未及適用中華民國96年罪犯減刑條例予以
    減刑，均有未洽，被告上訴意旨雖未指摘及此，但原判決既
    有上開可議之處，仍無可維持，應將原判決撤銷改判。爰審
    酌被告施用毒品，足以戕害其身心，且被告多次施用毒品前
    科，竟再為本件施用毒品犯行，顯見其不思悔改，自制力亦
    屬不佳；惟另考量被告犯後坦承犯行，又施用毒品行為於本
    質上係屬自我戕害行為，反社會性之程度應屬較低等一切情
    狀，量處如主文所示之宣告刑，並依上開減刑條例第2 條第
    1 項第3 款規定，減其宣告刑刑期二分之一，並諭知易科罰
    金之折算標準。
四、被告經合法傳喚，無正當之理由不到庭，爰不待其陳述，逕
    行判決。
據上論結，應依刑事訴訟法第369 條第1 項前段、第364 條、第
299 條第1 項前段、第371 條，毒品危害防制條例第10條第1 項
，刑法第11條前段、第47條第1 項、第41條第1 項前段，中華民
國96年罪犯減刑條例第2 條第1 項第3 款、第7 條、第9 條，判
決如主文。
本案經檢察官彭南雄到庭執行職務。
中　　華　　民　　國　　96　　年　　10　　月　　31　　日
          　　    　  刑事第六庭  審判長法  官  王憲義
                          　    　　    法  官  張盛喜
                        　　　          法  官  邱永貴
以上正本證明與原本無異。
如不服本判決應於收受本判決後10日內向本院提出上訴書狀，其
未敘述上訴理由者，並得於提起上訴後10日內向本院補提理由書
狀（均須按他造當事人之人數附繕本）「切勿逕送上級法院」。
中　　華　　民　　國　　96　　年　　10　　月　　31　　日
                           　    　　   書記官  唐奇燕
附錄法條：
毒品危害防制條例第10條第1項
施用第一級毒品者，處 6 月以上 5 年以下有期徒刑。
